【裁判字號】    97,交上訴,201
【裁判日期】    980112
【裁判案由】    公共危險等
【裁判全文】
臺灣高等法院刑事判決               97年度交上訴字第201號
上  訴  人
即  被  告  甲○○
                      號
上列上訴人因恐嚇等案件，不服臺灣臺北地方法院97年度交訴字
第114號，中華民國97年11月13日第一審判決（起訴案號：臺灣
臺北地方法院檢察署97年度偵緝字第1391號），提起上訴，本院
判決如下：
    主  文
上訴駁回。
    理  由
一、依刑事訴訟法第350條、第361條、第362條、第367條規定，
    不服地方法院之第一審判決而上訴者，須提出上訴書狀，並
    應敘述具體理由，為上訴必備之程式；其所提出之書狀未敘
    述上訴理由，或僅曾以言詞陳述上訴理由者，均應於上訴期
    間屆滿後20日內補提理由書於第一審法院。第一審法院經形
    式審查，認逾期未補提上訴理由者，應定期間先命補正；逾
    期未補正者，為上訴不合法律上之程式，應以裁定駁回。倘
    已提出上訴理由，但所提非屬具體理由者，則由第二審法院
    以上訴不合法律上之程式，判決駁回。而所謂具體理由，必
    係依據卷內既有訴訟資料或提出新事證，指摘或表明第一審
    判決有何採證認事、用法或量刑等足以影響判決本旨之不當
    或違法，而構成應予撤銷之具體事由，始克當之（例如：依
    憑證據法則具體指出所採證據何以不具證據能力，或依憑卷
    證資料，明確指出所為證據證明力之判斷如何違背經驗、論
    理法則）；倘僅泛言原判決認定事實錯誤、違背法令、量刑
    失之過重或輕縱，而未依上揭意旨指出具體事由，或形式上
    雖已指出具體事由，然該事由縱使屬實，亦不足以認為原判
    決有何不當或違法者（例如：對不具有調查必要性之證據，
    法院未依聲請調查亦未說明理由，或援用證據不當，但除去
    該證據仍應為同一事實之認定），皆難謂係具體理由，俾與
    第二審上訴制度旨在請求第二審法院撤銷、變更第一審不當
    或違法之判決，以實現個案救濟之立法目的相契合，並節制
    濫行上訴（參照最高法院97年度台上字第892號刑事判決意
    旨）。
二、本件上訴人即被告甲○○於刑事上訴狀內稱「由於被告知識
    不足未能及時處理，請求酌量罪責減輕被告之刑責。又被告
    所犯事實是在工作時間，顯然被告業已自食其力，而原審將
    過失傷害與先前被告竊盜之犯罪記載並科論罪，顯有爭議」
    云云。然按受徒刑之執行完畢，或一部之執行而赦免後，5
    年以內故意再犯有期徒刑以上之罪者，為累犯，加重本刑至
    二分之一；刑法第47條定有明文。查，被告前因竊盜等案件
    ，甫於95年5月6日縮刑期滿執行完畢，而被告於96年11月28
    日上午9時25分許，故意犯駕駛動力交通工具肇事，致人受
    傷而逃逸之罪，屬累犯，原審因之適用累犯之規定並無違誤
    ，被告之辯稱即無理由。又量刑輕重係屬事實審法院得依職
    權自由裁量之事項，本案原審已斟酌刑法第59條規定減輕其
    刑，而分別量處被告拘役50日、有期徒刑4月，並分別並諭
    知易科罰金折算標準新臺幣1,000元折算1日，堪稱妥適。復
    未另外具體指摘原審判決關於認定事實、適用法律或量刑等
    事項，究竟有何違法或不當之具體情形，揆諸上開說明，應
    認違背刑事訴訟法第361條第2項「上訴書狀應敘述具體理由
    」之規定，依同法第367條前段規定，應以判決駁回上訴，
    並不經言詞辯論為之。
據上論斷，應依刑事訴訟法第367條前段、第372條，判決如主文
。
中    華    民    國    98    年    1    月    12     日
                  刑事第二十庭審判長法  官  楊貴雄
                                    法  官  高愈杰
                                    法  官  林銓正
以上正本證明與原本無異。
如不服本判決，應於收受送達後10日內向本院提出上訴書狀，其
未敘述上訴之理由者並得於提起上訴後10日內向本院補提理由書
（均須按他造當事人之人數附繕本）「切勿逕送上級法院」。
                                    書記官  陳玲憶
中    華    民    國    98    年    1     月    12    日


司法院資訊處製作；財團法人民間司法改革基金會備份。
